【裁判字號】    92,交易,154
【裁判日期】    920814
【裁判案由】    過失傷害
【裁判全文】
臺灣板橋地方法院刑事判決                        九十二年度交易字第一五四號
    公  訴  人  臺灣板橋地方法院檢察署檢察官
    被      告  甲○○
右列被告因過失傷害案件，經檢察官提起公訴（九十一年度偵字第一九三八五號），
本院判決如左：
    主  文
甲○○從事業務之人，因業務上之過失傷害人，處拘役肆拾日，如易科罰金，以佰
元折算壹日。
    事  實
一、甲○○平日駕駛營業大貨車為業，於民國九十年十一月二十四日上午八時三十分
    許，駕駛車牌號碼ＱＥ─一四號營業大貨車，由臺北縣板橋市往土城市方向行
    駛，途經臺北縣板橋市縣○○道與華興街交岔口，理應注意汽車行駛至交岔路口
    ，轉彎車應讓直行車先行。而依當時情形，又無不能注意之情事，竟疏於注意及
    此，於通過上開交岔路口時，貿然搶先左轉，適有丙○○騎乘車牌號碼ＩＡＶ─
    一五號重型機車，後載乙○○，沿對向直行而至，亦未注意車前狀況，致於交
    岔口發生擦撞，因此造成丙○○受有左脛骨撕裂性骨折合併後十字韌帶斷裂之傷
    害，乙○○受有左股骨頭後位脫臼之傷害。甲○○於肇事後隨即報警處理，並於
    有偵查犯罪職務之員警前往現場處理時，向尚不知何人犯罪之員警自首並坦承肇
    事而接受裁判。
二、案經丙○○、乙○○訴由臺北縣政府警察局板橋分局報請臺灣板橋地方法院檢察
    署檢察官偵查起訴。
    理  由
一、訊據被告坦承於右開時、地駕駛營業大貨車與告訴人丙○○、乙○○所騎乘機車
    發生碰撞，因而致告訴人等受傷等情，惟矢口否認有過失傷害犯行，辯稱：伊當
    時開得很慢，打方向燈左轉也有減速，告訴人騎車撞上伊等語。經查：右揭事實
    ，業據告訴人丙○○、乙○○指訴甚詳，復有道路交通事故調查報告表、照片四
    幀、郵政醫院及亞東紀念醫院診斷證明書各一紙附卷可稽。按車輛行駛時，駕駛
    人應注意車前狀況，隨時採取必要之安全措施及汽車行駛至交岔路口，轉彎車應
    讓直行車先行，道路交通安全規則第九十四條第三項、第一百零二條第一項第六
    款分別定有明文。被告駕車自應注意上述交通法規之規定，且依當時路況，又無
    不能注意之情形，竟疏不注意貿然搶先左轉，未讓直行之告訴人丙○○等所騎乘
    之機車先行以致肇事，造成告訴人二人受重傷，被告應有過失。雖本件告訴人丙○○駕駛重型機車行駛，未注意車前狀況，隨時採取必要之安全措施，與有過失
    ，仍不能因而解免被告之罪責。且被告之行為與告訴人二人之傷害間，具有相當
    因果關係，此外，臺灣省臺北縣區車輛行車事故鑑定委員會、臺灣省車輛行車事
    故覆議鑑定委員會亦均同此認定，有該鑑定單位出具之鑑定意見書二份附卷可參
    。綜上所述，被告過失傷害犯行，堪以認定，應依法論科。
二、按被告平日以駕駛大貨車為業，自為從事業務之人，核其所為，係犯刑法第二百
    八十四條第二項前段之業務過失傷害罪。其以一行為，同時致告訴人二人受傷，
    侵害數法益，屬一行為觸犯數罪名之想像競合犯，應從一重處斷。又被告於犯罪
    尚未為有偵查犯罪職權之公務員發覺前，以電話報警並留於現場，向到場員警自
    首，有臺北縣政府警察局板橋分局九十二年三月十日板警刑字第九二六
    二八號函所檢送之自首調查報告表附卷足稽，因認被告係自首，主動接受裁判
    ，依刑法第六十二條前段規定，應減輕其刑。爰審酌被告之過失程度、被害人所
    受傷勢，肇事後之態度尚佳，雖同意賠償告訴人七萬元，惟因告訴人不同意分期
    給付，迄未能達成和解等一切情狀，量處如主文所示之刑，並諭知易科罰金之折
    算標準。
據上論結，應依刑事訴訟法第二百九十九條第一項前段，刑法第二百八十四條第二項
前段、第五十五條、第六十二條前段、第四十一條第一項前段，罰金罰鍰提高標準條
例第一條前段、第二條，判決如主文。
本案經檢察官蔡顯鑫到庭執行職務。
中    華    民    國      九十二      年      八      月      十四    日
                                      臺灣板橋地方法院交通法庭
                                          法  官  李君豪
右正本證明與原本無異。
如不服本判決，應於判決送達後十日內，向本院提出上訴狀。
                                          書記官  楊灥
中    華    民    國      九十二      年      八      月      十四      日
【附錄本案論罪科刑法條全文】：
刑法第二百八十四條：
因過失傷害人者，處六月以下有期徒刑、拘役或五百元以下罰金，致重傷者，處一
年以下有期徒刑、拘役或五百元以下罰金。
從事業務之人，因業務上之過失傷害人者，處一年以下有期徒刑、拘役或一千元以下
罰金，致重傷者，處三年以下有期徒刑、拘役或二千元以下罰金。


司法院資訊處製作；財團法人民間司法改革基金會備份。
